【裁判字號】    89,上易,1070
【裁判日期】    890809
【裁判案由】    傷害
【裁判全文】
臺灣高等法院高雄分院刑事判決          八十九年度上易字第一七號
    上  訴  人  臺灣高雄地方法院檢察署檢察官
    被      告  丙○○
右上訴人因被告傷害案件，不服臺灣高雄地方法院八十九年度易字第六六六號中華民
國八十九年五月二十四日第一審判決（起訴案號：臺灣高雄地方法院檢察署八十八年
度偵字第二二九五四號），提起上訴，本院判決如左：
      主      文
上訴駁回。
      事實及理由
一、本案經本院審理結果，認第一審判決認事用法及量刑均無不當，應予維持，並引
    用第一審判決書記載之事實、證據及理由。（如附件）。本件被告罪證已很甲確
    ，被告聲請傳訊秘密證人，核無必要，併予甲。
二、原審因依刑法第二百七十七條第一項、第四十一條、罰金罰鍰提高標準條例第一
    條前段、第二條之規定，並審酌被告犯罪之一切情狀，量處有期徒刑五月，並諭
    知易科罰金，以三百元折算一日。認事用法，核無不合，量刑亦屬妥適，檢察官
    據告訴人聲請，提起上訴，以原審量刑過輕，指摘原判決不當，為無理由，應予
    駁回。
據上論結，應依刑事訴訟法第三百六十八條、第三百七十三條，判決如主文。
本案經檢察官邱榮藏到庭執行職務。
中    華    民    國     八十九     年       八       月     九         日
                              臺灣高等法院高雄分院刑事第九庭
                                  審判長法官  張甲松
                                        法官  江泰章
                                        法官  任森銓
右正本證甲與原本無異。
不得上訴。
                                      書記官  張文斌
中    華    民    國     八十九     年       八       月    十一        日
附錄：本判決論罪科刑法條：
刑法第二百七十七條第一項
傷害人之身體或健康者，處三年以下有期徒刑，拘役或一千元以下罰金。
                                                                        Ｂ
附件：
臺灣高雄地方法院刑事判決                          八十九年度易字第六六六號
    公  訴  人  臺灣高雄地方法院檢察署檢察官
    被      告  丙○○  男三十四歲（民國○○○年○月○日生）
     住高雄市○鎮區○○街五巷三二號一樓
                        身分證統一編號：Ｅ一二一九一一九四號
右列被告因傷害案件，經檢察官提起公訴（八十八年度偵字第二二九五四號），本院
判決如左︰
    主  文
丙○○傷害人之身體，處有期徒刑伍月，如易科罰金，以佰元折算壹日。
    事  實
一、丙○○於民國八十八年八月二十八日上午，在高雄市○鎮區○○街五巷三十二號
    一樓住處前，因不滿乙○○之子謝昆霖將機車停放在其住處門前，妨害其進出，
    乃與乙○○理論，發生爭執，詎丙○○竟基於傷害之故意，以手、腳毆打乙○○
    頭部、胸部及腿部，致乙○○受有前頭頂部挫裂傷（二‧五公分×○‧五×一‧
    ０公分）、胸部挫傷、右膝蓋挫傷瘀血合併臏骨骨折等傷害。
二、案經乙○○訴請臺灣高雄地方法院檢察署檢察官偵查起訴。
    理  由
一、訊據被告丙○○固坦承於右揭時、地，因告訴人乙○○之子謝昆霖因機車停放問
    題發生爭執等語，惟矢口否認有傷害犯行，辯稱：伊沒有打告訴人，是告訴人先
    動手打伊的臉，致眼鏡掉到地上，伊才用手撥開，告訴人打伊後，自己用頭撞牆
    ，用腳踢伊，未踼到，撞到牆壁云云。經查右揭事實，業據告訴人分別於偵訊及
    本院審理中指訴綦詳，告訴人受有前開傷害，則有驗傷診斷書一紙附於偵查卷可
    稽，且前開驗傷診斷書所載之傷害，與告訴人指訴其遭被告毆打之情節相符，參
    以告訴人與被告原係鄰居關係，素無仇怨，衡情，告訴人無需以頭撞牆壁，以腳
    踼牆壁等自殘行徑，忍受自身骨折等傷害之疼痛，以達設詞誣陷被告傷害犯行之
    理，況被告於偵訊時亦自承用力撥開告訴人，致其跌倒在地等情，告訴人之指訴
    堪認與事實相符。至證人即被告之母蕭柳素珠雖於偵查中證稱：告訴人下樓即用
    雙手抓被告臉部，我兒子（指被告）只站著被她打，後來撥開她，她有跌倒，又
    用腳踹我兒子，踹不到，自己踼到地下，又用自己頭去撞牆等語，然蕭柳素珠係
    被告之母親，其證詞難免附合被告而有偏頗及迴護之虞，難以採信。綜上所述，
    被告右揭傷害犯行，事證甲確，所辯無非避重就輕之詞，不足採信，其犯行洵堪
    認定。
二、核被告所為，係犯刑法第二百七十七條第一項之傷害罪。審酌被告僅因停車糾紛
    即以手、腳毆打告訴人，犯後亦未與告訴人達成民事和解，告訴人所受傷害之情
    形及告訴人與被告係鄰居等一切情狀，爰酌情量處如主文所示之刑，並諭知易科
    罰金之折算標準。
據上論斷，應依刑事訴訟法第二百九十九條第一項前段，刑法第二百七十七條第一項
、第四十一條，罰金罰鍰提高標準條例第一條前段、第二條，判決如主文。
本案經檢察官高碧霞到庭執行職務。
中      華      民      國      八十九      年    五    月    二十四    日
                                    臺灣高雄地方法院刑事第三庭
                                        法  官     涂  裕  洪
右正本證甲與原本無異。
如不服本判決，應於送達後十日內，向本院提出上訴狀。
                                        書記官     許  麗  珠
中      華      民      國      八十九      年    五    月    二十六    日
附錄本判決論罪之法條全文
刑法第二百七十七條條第一項
  傷害人之身體或健康者，處三年以下有期徒刑、拘役或一千元以罰金。


司法院資訊處製作；財團法人民間司法改革基金會備份。
